臺灣臺北地方法院民事裁定　　　　　　96年度簡聲抗字第15號
抗　告　人　甲○○
相　對　人　乙○○
上列當事人間請求確定訴訟費用額事件，抗告人對於中華民國96
年10月25日本院臺北簡易庭所為之96年度北簡聲字第332 號裁定
提起抗告，本院裁定如下：
    主  文
抗告駁回。
抗告費用由抗告人負擔。
    理  由
一、抗告意旨略以：相對人前就本院93年度執字第3393號清償債
    務強制執行事件提起債務人異議之訴，經本院95年度北簡字
    第33089 號、95年度簡上字第645 號判決確定，原裁定再就
    該事件確定其訴訟費用額。惟依強制執行法第28條規定，抗
    告人於上開清償債務強制執行事件預納之執行費新臺幣（下
    同）8,800 元，應由相對人負擔，茲相對人迄未清償，爰提
    起抗告請求相對人先行償付該費用，否則抗告人即依民法第
    33 4條、第335 條前段規定，主張與抗告人應負擔之訴訟費
    用為抵銷等語。
二、按法院未於訴訟費用之裁判確定其費用額者，第一審受訴法
    院於該裁判有執行力後，應依聲請並得依職權以裁定確定之
    ，民事訴訟法第91條第1 項定有明文。是法院確定訴訟費用
    額裁判之範圍，限於該事件支出之訴訟費用，亦即法院僅得
    就該事件支出之裁判費，及民事訴訟法第77條之23至第77條
    之25所定之費用為裁判，蓋因訴訟費用之多寡，或於為訴訟
    費用之裁判時一併確定其費用額，或不於裁判時確定其費用
    額，而俟裁判有執行力後，另以裁定確定之，民事訴訟法第
    91條第1 項之規定，即係針對裁判時未一併確定訴訟費用額
    之情形而設，其既為一補充訴訟費用裁判之規定，法院自僅
    得就訴訟費用之多寡為裁判。至當事人因強制執行支出之費
    用，依強制執行法第29條第1 項規定，應由當事人向執行法
    院聲請確定其數額，該事件專屬於執行法院管轄，尚非確定
    訴訟費用額之法院所得審究。
三、本件抗告人主張其於上開清償債務強制執行事件預納之執行
    費8,800 元，固據其提出自行收納款項統一收據為證，惟抗
    告人就該費用得否求償於相對人、其得求償之數額為何，均
    應由抗告人向執行法院聲請確定之，尚非本院所得審究，其
    主張應由相對人先行償付該費用，或以該費用與其應負擔之
    訴訟費用為抵銷，尚非可採。又相對人與抗告人間債務人異
    議之訴事件，經本院95年度北簡字第33089 號、95年度簡上
    字第645 號判決確定，應由抗告人負擔第一審訴訟費用10分
    之8 及第二審訴訟費用，其第一審訴訟費用3,540 元，由相
    對人繳納，抗告人應負擔其中之10分之8 即2,832 元（3,54
    0 x 8/10 = 2,832），其第二審訴訟費用為2,655 元，由抗
    告人繳納，則經第二審法院於為訴訟費用之裁判時併為確定
    ，已據本院調閱上開卷宗查核屬實，是抗告人與相對人間債
    務人異議之訴事件，抗告人應負擔之訴訟費用為2,832 元，
    原裁定確定抗告人應負擔之訴訟費用為2,832 元，並無違誤
    。抗告意旨指摘原裁定不當，聲明廢棄，為無理由，應予駁
    回。
四、據上論結，本件抗告為無理由，依民事訴訟法第436 條之1
    第3 項、第495 條之1 、第449 條第1 項、第95條、第78條
    ，裁定如主文。
中　　華　　民　　國　　96　　年　　12　　月　　31　　日
                  民事第五庭    審判長法　官　翁昭蓉
                                      法  官  林麗真
                                      法  官  陳秀貞
以上正本係照原本作成
本裁定不得再抗告
中　　華　　民　　國　　96　　年　　12　　月　　31　　日
                          　　　　　　書記官　劉碧輝
